【裁判字號】    92,訴,607
【裁判日期】    921231
【裁判案由】    毒品危害防制條例
【裁判全文】
臺灣基隆地方法院刑事判決                          九十二年度訴字第六七號
    公  訴  人  臺灣基隆地方法院檢察署檢察官
    被      告  甲○○
右列被告因違反毒品危害防制條例案件，經檢察官提起公訴（九十二年度毒偵字第一
一四五號），本院合議庭裁定由受命法官獨任進行簡式審判程序，判決如左：
    主  文
甲○○連續施用第一級毒品，累犯，處有期徒刑拾月。
    事  實
一、甲○○前因違反肅清煙毒條例案件，經本院八十六年度訴字第一○四號判處有期
    徒刑三年二月，經臺灣高等法院八十六年度上訴字第二六三一號判決駁回上訴確
    定，送監執行後，於民國八十八年八月九日假釋出獄，嗣經撤銷假釋執行殘刑，
    於九十一年七月一日執行完畢。甲○○另因施用第一級毒品海洛因案件，經依本
    院八十九年度毒聲字第四六五號裁定令入戒治處所施以強制戒治，嗣執行強制戒
    治期滿後，由臺灣基隆地方法院檢察署檢察官於九十年三月二十九日，以九十年
    度戒毒偵字第二五號為不起訴處分確定。甲○○復因施用第一、二級毒品案件，
    再經本院九十一年度毒聲字第三二三號裁定令入戒治處所施以強制戒治（已於九
    十二年五月二十日執行強制戒治期滿），並經本院九十一年度訴字第一六三號判
    處應執行有期徒刑一年二月確定（現執行中）。詎甲○○仍不知悔改，再基於概
    括之犯意，於九十二年十月九日下午二時許及同年月十日下午二時許，連續在基
    隆市安樂區○○○路一ＯＯ之二號住處，以針筒注射稀釋後之海洛因溶液而施用
    第一級毒品海洛因二次。嗣因另案經臺灣基隆地方法院檢察署通緝中，而為警於
    九十二年十月（起訴書誤載為九月）十三日上午九時十分許，在基隆市○○路一
    一一號前逮捕查獲。
二、案經基隆市警察局第一分局報告臺灣基隆地方法院檢察署檢察官偵查起訴。
    理  由
一、認定事實所憑之證據：
    (一)被告甲○○於檢察官偵查中（九十二年十一月二十八日偵訊筆錄，見偵查卷第
      三○至三二頁）及本院審理中均坦承右揭事實不諱，核與下列事證相符，應堪
      採為證據。
    (二)被告經警於九十二年十月十三日上午九時二十分許採集其尿液送驗，檢驗結果
      呈現第一級毒品海洛因代謝物嗎啡之陽性反應，有基隆市衛生局基衛檢字第○
      九二○○一五○五八號檢驗成績書一紙在卷可稽（附於偵查卷第八頁）。
    (三)被告前因施用第一級毒品海洛因案件，經依本院八十九年度毒聲字第四六五號
      裁定令入戒治處所施以強制戒治，嗣執行強制戒治期滿後，由臺灣基隆地方法
      院檢察署檢察官於九十年三月二十九日，以九十年度戒毒偵字第二五號為不起
      訴處分確定；復因施用第一、二級毒品案件，再經本院九十一年度毒聲字第三
      二三號裁定令入戒治處所施以強制戒治（已於九十二年五月二十日執行強制戒
      治期滿），並經本院九十一年度訴字第一六三號判處應執行有期徒刑一年二月
      確定。此有臺灣基隆地方法院檢察署檢察官九十年度戒毒偵字第二五號不起訴
      處分書、本院九十一年度訴字第一六三號判決書及被告全國前案紀錄表、刑案
      資料查註紀錄表各一份在卷可稽。
    (四)綜上，事證明確，被告施用第一級毒品之犯行堪予認定。又被告係三犯以上施
      用毒品，應依法論科。
二、查海洛因係毒品危害防制條例所定之第一級毒品，此為該條例第二條第二項第一
    款所明定。核被告甲○○所為，係犯毒品危害防制條例第十條第一項之施用第一
    級毒品罪。被告施用第一級毒品前後，持有第一級毒品海洛因之低度行為，應為
    其施用第一級毒品之高度行為所吸收，不另論罪。其先後多次施用第一級毒品之
    犯行，時間緊接，所犯係構成要件相同之罪名，顯係基於概括犯意反覆為之，為
    連續犯，應依刑法第五十六條之規定，以一罪論並依法加重其刑。又被告前因違
    反肅清煙毒條例案件，經本院八十六年度訴字第一○四號判處有期徒刑三年二月
    確定，送監執行後，於八十八年八月九日假釋出獄，嗣經撤銷假釋執行殘刑，於
    九十一年七月一日執行完畢，有臺灣高等法院被告全國前案紀錄表、刑案資料查
    註紀錄表各一份在卷可稽，其於有期徒刑執行完畢後，五年內再犯本件有期徒刑
    以上之罪，為累犯，應依法遞予加重其刑。爰審酌海洛因對於人體會產生成癮性
    ，係足以危害個人健康及社會安全之管制藥物，被告曾有違反肅清煙毒條例案件
    前科，又因施用毒品案件，經過強制戒治，猶不知戒除濫行施用毒品惡習，再犯
    本件施用毒品案件，及其犯罪之自我麻醉動機、手段、所生自我戕害結果及犯罪
    後坦承犯行之態度等一切情狀，量處如主文所示之刑，以示懲儆。
三、據上論斷，應依刑事訴訟法第二百七十三條之一第一項、第二百八十四條之一、
    第二百九十九條第一項前段，毒品危害防制條例第十條第一項，刑法第十一條前
    段、第五十六條、第四十七條，判決如主文。
本案經檢察官張志明到庭執行職務。
中      華      民      國    九十二    年     十二     月    三十一    日
                                臺灣基隆地方法院刑事第二庭
                                        法  官  蔡  岱  霖
右正本證明與原本無異。
對於本件判決如有不服，應於收受送達後十日內，向本院提出上訴書狀，上訴於臺灣
高等法院，並按他造當事人之人數附具繕本。
                                        書記官  陳  錦  進
中      華      民      國    九十二    年     十二     月    三十一    日
附錄論罪法條
毒品危害防制條例第十條第一項：
施用第一級毒品者，處六月以上五年以下有期徒刑。


司法院資訊處製作；財團法人民間司法改革基金會備份。
